臺灣士林地方法院刑事判決　　　　　　　　　　　　　　九十年度易字第八一七號
　　聲　請　人　臺灣士林地方法院檢察署檢察官
　　被　　　告　乙○○
　　　　　　　　甲○○
右列被告因妨害自由等案件，經檢察官聲請簡易判決處刑（九十年度偵字第六三八六
號），本院認為不宜以簡易判決處刑（九十年度簡字第一二九一號），改依通常程序
審理，判決如左：
    主  文
乙○○以強暴妨害人行使權利，處拘役肆拾伍日，如易科罰金以佰元折算壹日。緩
刑貳年。
甲○○隱匿關係他人刑事被告之案件之證據，處拘役肆拾日，如易科罰金以佰元折
算壹日；又隱匿關係他人刑事被告之案件之證據，處拘役肆拾日，如易科罰金以佰
元折算壹日；應執行拘役柒拾日，緩刑貳年。
    事  實
一、乙○○於民國九十年六月三日上午十一時許，在台北市○○區○○路七段之麥當
    勞速食店內，因故與丙○○起爭執，為洩憤，竟將丙○○所有置於桌上之皮包（
    內有陽信商業銀行信用卡二張及華僑銀行信用卡、陽信商業銀行存摺、印章、身
    分證、健保卡、鑰匙、記事本各一）強行取走，雖經丙○○阻止，仍未予置理，
    以此強暴之方式妨害丙○○行使對該皮包之權利。嗣於同日中午十二時許，乙○○與甲○○於板橋市某素食餐廳用膳時，將上情告知甲○○，期間，乙○○並接
    獲丙○○告稱若再不返還，將報警之電話，甲○○因亦曾遭丙○○告訴，為免丙○○之錄音機錄有乙○○與丙○○之對話，及持有丙○○之皮包無疑表彰乙○○
    確有拿丙○○皮包之犯行，致使乙○○遭警查辦，竟起意隱匿證據，而於該日晚
    上十時許，將丙○○之皮包及錄音機分別丟棄在台北市天母地區家樂福賣場之垃
    圾桶與臺北縣中和市清潔隊附近之大水溝內。乙○○及甲○○並於翌日即六月四
    日將除印章及存摺外之物寄還丙○○（印章及存摺因乙○○仍在氣頭上遂未寄還
    ，惟甲○○並不知），迄至六月四日下午或六月五日下午，乙○○方告知甲○○
    尚有印章及存摺未寄還，且丙○○已報警，甲○○為恐乙○○持有該印章及存摺
    遭警查獲，復另起意隱匿證據，而將印章及存摺棄置於台北市○○區○○街之璜
    溪。嗣經丙○○報警，而循線查獲。
二、案經臺北市政府警察局北投分局移送臺灣士林地方法院檢察署檢察官偵查後聲請
    簡易判決處刑。
    理  由
一、右揭犯罪事實，業據訊據被告乙○○於警訊、偵查及本院審理時自白不諱，被告
    甲○○雖不否認為隱匿證據，而於上開時、地丟棄丙○○之皮包、印章及存摺，
    惟辯稱：先前遭丙○○告訴時，丙○○係拿其皮包內之錄音機放錄音帶予警察聽
    ，伊不喜歡該錄音機，才丟掉該錄音機云云，查右揭犯罪事實，業據證人丙○○
    於警訊、偵查及本院審理中陳述綦詳，雖被告甲○○以上詞為辯，然查被告甲○○於警訊中即供稱：因怕丙○○將其乾妹乙○○與丙○○之對話遭錄音公佈，故
    將錄音機丟棄等語，於偵查中亦供稱：因丙○○一直說要報警，其害怕，想湮滅
    證據，才把東西丟掉等語，堪認被告甲○○將錄音機丟棄亦係為隱匿證據無訛，
    其於本院所為前開辯詞，顯為卸責之詞，不足採信。綜上所述，被告乙○○、甲○○之自白與事實相符，被告甲○○有關錄音機之辯詞，洵無足採，被告二人犯
    行，堪可認定。事證明確，應依法論科。
二、核被告乙○○所為，係犯刑法第三百零四條第一項之以強暴妨害人行使權利罪；
    被告甲○○所為，係犯同法第一百六十五條之隱匿他人刑事案件證據罪。被告甲○○先後二次隱匿他人刑事案件證據罪，為各別起意，犯意各別，應分論併罰。
    檢察官雖認被告甲○○係同時丟棄皮包、錄音機、印章及存摺，而隱匿證據，然
    經本院調查結果，被告甲○○係分二次丟棄隱匿證據，且係分別起意，惟被告甲○○隱匿上開證據之犯行，既均經檢察官載於犯罪事實欄，俱經起訴，本院自得
    均予審理，附此敘明。被告甲○○於被告乙○○所犯前開以強暴妨害人行使權利
    罪案件裁判確定前自白其所犯之前開二藏匿他人刑事案件證據罪，應依法減輕其
    刑。爰審酌被告二人均無刑案前科（此有臺灣高等法院被告全國前案紀錄表、臺
    灣高等法院檢察署刑案紀錄簡覆表可稽），素行良好，及其犯罪之動機、目的、
    手段、所生危害，犯罪坦認犯行，態度良好，且被害人丙○○亦表明不願追究等
    一切情狀，分別量處如主文所示之刑，並各諭知易科罰金之折算標準，被告甲○○部分並定應執行刑，及諭知易科罰金之折算標準。末查被告二人，前均未曾受
    有期徒刑以上刑之宣告，此有臺灣高等法院被告全國前案紀錄表及台灣高等法院
    檢察署刑案記錄簡覆表在卷可稽，並無不良素行，因一時失慮致觸刑章，嗣後已
    坦認犯行，深知悔悟，受本次罪刑之宣告，爾後應謹慎其行，謹守分際，諒無再
    犯之虞，本院認對其等所宣告之刑均以暫不執行為適當，爰均併宣告緩刑二年，
    以勵自新。
三、據上論斷，應依刑事訴訟法第四百五十二條、第二百九十九條第一項前段，刑法
    第一百六十五條、第一百六十六條、第三百零四條第一項、第四十一條第一項前
    段、第五十一條第一項第六款、第七十四條第一款，罰金罰鍰提高標準條例第一
    條前段、第二條判決如主文。
本案經檢察官林聰良到庭執行職務
中      華      民      國      九十一      年    二    月    二十七    日
                                        臺灣士林地方法院刑事第一庭
                                            法  官  江  翠  萍
右正本證明與原本無異。
如不服本判決，應於判決送達後十日內，向本院提出上訴狀。
                                            書記官  范  淑  芬
中      華      民      國      九十一      年    三    月      四      日
附錄論罪法條：
刑法第一百六十五條：
  偽造、變造、湮滅或隱匿關係他人刑事被告案件之證據，或使用偽造、變造之證據
  者，處二年以下有期徒刑、拘役或五百元以下罰金。
刑法第三百零四條第一項：
  以強暴、脅迫使人行無義務之事或妨害人行使權利者，處三年以下有期徒刑、拘役
  或三百元以下罰金。
